{
  "hallussamme": [
    ["hallussa", "adposition", "+poss1pl"]
  ],
  "useissa": [
    ["usea", "adjective", "+pl+ine"],
    ["usea", "pronoun", "+pl+ine"]
  ],
  "pisimmät": [
    ["pitkä", "adjective", "+superlative+pl+nom"]
  ],
  "saatuaan": [
    ["saada", "verb", "+pass+part_past+sg+par+poss3"]
  ],
  "tehtyämme": [
    ["tehdä", "verb", "+pass+part_past+sg+par+poss1pl"]
  ],
  "vaikkakin": [
    ["vaikkakin", "adverb", ""]
  ],
  "annoin": [
    ["antaa", "verb", "+past+1sg"],
    ["anto", "noun", "+pl+ins"]
  ],
  "seuraamiensa": [
    ["seurata", "verb", "+part_ma+pl+gen+poss3"]
  ],
  "kalleimmat": [
    ["kallis", "adjective", "+superlative+pl+nom"]
  ],
  "kellään": [
    ["kukaan", "pronoun", "+sg+ade"]
  ],
  "ketkä": [
    ["kuka", "pronoun", "+pl+nom"]
  ],
  "keihin": [
    ["kuka", "pronoun", "+pl+ill"]
  ],
  "tappavimpia": [
    ["tappava", "adjective", "+superlative+pl+par"],
    ["tappaa", "verb", "+part_pres+superlative+pl+par"]
  ],
  "kopioitumisessaan": [
    ["kopioituminen", "noun", "+sg+ine+poss3"],
    ["kopioitua", "verb", "+inf4+sg+ine+poss3"]
  ],
  "kopioitua": [
    ["kopioitua", "verb", "+inf1"],
    ["kopioida", "verb", "+pass+part_past+sg+par"]
  ],
  "show’nsa": [
    ["show", "noun", "+sg+gen+poss3"],
    ["show", "noun", "+sg+nom+poss3"],
    ["show", "noun", "+pl+nom+poss3"]
  ],
  "kulloisellakin": [
    ["kulloinenkin", "adjective", "+sg+ade"],
    ["kulloinen", "adjective", "+sg+ade+kin"]
  ],
  "kaivanteista": [
    ["kaivanne", "noun", "+pl+ela"]
  ],
  "lähdetään": [
    ["lähteä", "verb", "+pass+pres"]
  ],
  "arvostelemisensa": [
    ["arvostella", "verb", "+inf4+sg+gen+poss3"],
    ["arvostella", "verb", "+inf4+pl+nom+poss3"],
    ["arvostella", "verb", "+inf4+sg+nom+poss3"]
  ],
  "housuunsa": [
    ["housu", "noun", "+sg+ill+poss3"]
  ],
  "sammaleeseen": [
    ["sammal", "noun", "+sg+ill"]
  ],
  "kotiruoan": [
    ["koti|ruoka", "noun", "+sg+gen"]
  ],
  "kotiruuan": [
    ["koti|ruoka", "noun", "+sg+gen"]
  ],
  "pääomansa": [
    ["pää|oma", "noun", "+pl+nom+poss3"],
    ["pää|oma", "noun", "+sg+gen+poss3"],
    ["pää|oma", "noun", "+sg+nom+poss3"]
  ],
  "johtamiensa": [
    ["johtaa", "verb", "+part_ma+pl+gen+poss3"]
  ],
  "eteensä": [
    ["eteen", "adposition", "+poss3"]
  ],
  "sydäntäsärkevä": [
    ["sydäntä|särkevä", "adjective", "+sg+nom"]
  ],
  "Aristoteleen": [
    ["Aristoteles", "proper", "+sg+gen"]
  ],
  "zarathustralaisuuden": [
    ["zarathustralaisuus", "noun", "+sg+gen"]
  ],
  "ympärillemme": [
    ["ympärille", "adposition", "+poss1pl"],
    ["ympärilleen", "adverb", "+poss1pl"]
  ],
  "maahanmuuttovastaisissa": [
    ["maahan|muutto|vastainen", "adjective", "+pl+ine"]
  ],
  "Urgell": [
    ["Urgell", "proper", "+sg+nom"]
  ],
  "Urgellin": [
    ["Urgell", "proper", "+sg+gen"]
  ],
  "Australia": [
    ["Australia", "proper", "+sg+nom"]
  ],
  "salamurhata": [
    ["sala|murhata", "verb", "+inf1"],
    ["sala|murhata", "verb", "+pass+pres+conneg"]
  ],
  "salamurhattiin": [
    ["sala|murhata", "verb", "+pass+past"]
  ],
  "omatuntoni": [
    ["oma|tunto", "noun", "+sg+nom+poss1sg"]
  ],
  "omantuntoni": [
    ["oma|tunto", "noun", "+sg+gen+poss1sg"]
  ],
  "omattuntoni": [
    ["oma|tunto", "noun", "+pl+nom+poss1sg"]
  ],
  "kauniisti": [
    ["kauniisti", "adverb", ""]
  ],
  "hallussaan": [
    ["hallussa", "adposition", "+poss3"]
  ],
  "mukanaan": [
    ["mukana", "adposition", "+poss3"]
  ],
  "sisällään": [
    ["sisällä", "adposition", "+poss3"]
  ],
  "haltuunsa": [
    ["haltuun", "adposition", "+poss3"]
  ],
  "-niminen": [
  ],
  "-vuotias": [
  ],
  "toisiinsa": [
    ["toinen", "pronoun", "+pl+ill+poss3"]
  ],
  "toisensa": [
    ["toinen", "pronoun", "+sg+nom+poss3"],
    ["toinen", "pronoun", "+sg+gen+poss3"],
    ["toinen", "pronoun", "+pl+nom+poss3"]
  ],
  "toisistaan": [
    ["toinen", "pronoun", "+pl+ela+poss3"]
  ],
  "kongregaation": [
    ["kongregaatio", "noun", "+sg+gen"]
  ],
  "ulkomaalaistaustaista": [
    ["ulko|maalais|taustainen", "adjective", "+sg+par"],
    ["ulko|maalais|taustainen", "noun", "+sg+par"]
  ],
  "taujen": [
    ["tau", "noun", "+pl+gen"]
  ],
  "leujen": [
    ["leu", "noun", "+pl+gen"]
  ],
  "Hun": [
    ["Hu", "proper", "+sg+gen"]
  ],
  "Liun": [
    ["Liu", "proper", "+sg+gen"]
  ],
  "kyseenalaistaa": [
    ["kyseen|alaistaa", "verb", "+pres+3sg"],
    ["kyseen|alaistaa", "verb", "+inf1"]
  ],
  "aiempi": [
    ["aiempi", "adjective", "+sg+nom"]
  ],
  "paras": [
    ["hyvä", "adjective", "+superlative+sg+nom"],
    ["paras", "noun", "+sg+nom"]
  ],
  "oy:n": [
    ["oy", "noun", "+sg+gen"]
  ],
  "ry:n": [
    ["ry", "noun", "+sg+gen"]
  ],
  "ky:n": [
    ["ky", "noun", "+sg+gen"]
  ],
  "Marokko": [
    ["Marokko", "proper", "+sg+nom"]
  ],
  "Marokkon": [
  ],
  "Marokon": [
    ["Marokko", "proper", "+sg+gen"]
  ],
  "Marokossa": [
    ["Marokko", "proper", "+sg+ine"]
  ],
  "allamme": [
    ["alla", "adposition", "+poss1pl"]
  ],
  "alttein": [
    ["altis", "adjective", "+superlative+sg+nom"]
  ],
  "ampuminen": [
    ["ampua", "verb", "+inf4+sg+nom"]
  ],
  "aravakseen": [
    ["arava", "noun", "+sg+tra+poss3"]
  ],
  "aravakseni": [
    ["arava", "noun", "+sg+tra+poss1sg"]
  ],
  "aravaksi": [
    ["arava", "noun", "+sg+tra"]
  ],
  "edellänsä": [
    ["edellä", "adposition", "+poss3"]
  ],
  "eräiden": [
    ["eräs", "pronoun", "+pl+gen"]
  ],
  "eräitä": [
    ["eräs", "pronoun", "+pl+par"]
  ],
  "eräs": [
    ["eräs", "pronoun", "+sg+nom"]
  ],
  "erästä": [
    ["eräs", "pronoun", "+sg+par"],
    ["erä", "noun", "+sg+ela"]
  ],
  "erään": [
    ["eräs", "pronoun", "+sg+gen"],
    ["erä", "noun", "+sg+ill"]
  ],
  "eräät": [
    ["eräs", "pronoun", "+pl+nom"]
  ],
  "farkkuihin": [
    ["farkut", "noun-pl", "+ill"],
    ["farkku", "noun", "+pl+ill"]
  ],
  "farkkuihini": [
    ["farkku", "noun", "+pl+ill+poss1sg"],
    ["farkut", "noun-pl", "+ill+poss1sg"]
  ],
  "farkkuja": [
    ["farkku", "noun", "+pl+par"],
    ["farkut", "noun-pl", "+par"]
  ],
  "farkkujani": [
    ["farkku", "noun", "+pl+par+poss1sg"],
    ["farkut", "noun-pl", "+par+poss1sg"]
  ],
  "farkkujen": [
    ["farkku", "noun", "+pl+gen"],
    ["farkut", "noun-pl", "+gen"]
  ],
  "farkkujeni": [
    ["farkku", "noun", "+pl+gen+poss1sg"],
    ["farkut", "noun-pl", "+gen+poss1sg"]
  ],
  "farkuissa": [
    ["farkku", "noun", "+pl+ine"],
    ["farkut", "noun-pl", "+ine"]
  ],
  "farkuissani": [
    ["farkut", "noun-pl", "+ine+poss1sg"],
    ["farkku", "noun", "+pl+ine+poss1sg"]
  ],
  "farkut": [
    ["farkut", "noun-pl", "+nom"],
    ["farkku", "noun", "+pl+nom"]
  ],
  "hakanneen": [
    ["hakata", "verb", "+part_past+sg+gen"]
  ],
  "hakanneeni": [
    ["hakata", "verb", "+part_past+poss1sg"]
  ],
  "hakanneensa": [
    ["hakata", "verb", "+part_past+poss3"]
  ],
  "hakanneita": [
    ["hakata", "verb", "+part_past+pl+par"]
  ],
  "hakannut": [
    ["hakata", "verb", "+part_past+sg+nom"],
    ["hakata", "verb", "+past+conneg+sg"]
  ],
  "hakannutta": [
    ["hakata", "verb", "+part_past+sg+par"]
  ],
  "hakata": [
    ["hakata", "verb", "+pass+pres+conneg"],
    ["hakata", "verb", "+inf1"]
  ],
  "hakatessani": [
    ["hakata", "verb", "+inf2+ine+poss1sg"]
  ],
  "hakattava": [
    ["hakata", "verb", "+pass+part_pres+sg+nom"]
  ],
  "hakattavaa": [
    ["hakata", "verb", "+pass+part_pres+sg+par"]
  ],
  "hakattavaani": [
    ["hakata", "verb", "+pass+part_pres+sg+ill+poss1sg"],
    ["hakata", "verb", "+pass+part_pres+sg+par+poss1sg"]
  ],
  "hakattavani": [
    ["hakata", "verb", "+pass+part_pres+pl+nom+poss1sg"],
    ["hakata", "verb", "+pass+part_pres+sg+gen+poss1sg"],
    ["hakata", "verb", "+pass+part_pres+sg+nom+poss1sg"]
  ],
  "hakattu": [
    ["hakata", "verb", "+pass+past+conneg"],
    ["hakata", "verb", "+pass+part_past+sg+nom"]
  ],
  "hakattuani": [
    ["hakata", "verb", "+pass+part_past+sg+par+poss1sg"]
  ],
  "hakatun": [
    ["hakata", "verb", "+pass+part_past+sg+gen"]
  ],
  "hakkaa": [
    ["hakata", "verb", "+pres+conneg"],
    ["hakata", "verb", "+imper+2sg"],
    ["hakata", "verb", "+pres+3sg"],
    ["hakata", "verb", "+imper+2sg+conneg"]
  ],
  "hakkaama": [
    ["hakata", "verb", "+part_ma+sg+nom"]
  ],
  "hakkaamaa": [
    ["hakata", "verb", "+part_ma+sg+par"]
  ],
  "hakkaamaisillaan": [
    ["hakata", "verb", "+inf5+poss3"]
  ],
  "hakkaaminen": [
    ["hakata", "verb", "+inf4+sg+nom"]
  ],
  "hakkaava": [
    ["hakata", "verb", "+part_pres+sg+nom"]
  ],
  "hakkaavampi": [
    ["hakata", "verb", "+part_pres+comparative+sg+nom"]
  ],
  "hakkaavan": [
    ["hakata", "verb", "+part_pres+sg+gen"]
  ],
  "hakkasi": [
    ["hakata", "verb", "+past+3sg"]
  ],
  "haltuun": [
    ["haltuun", "adposition", ""]
  ],
  "haltuuni": [
    ["haltuun", "adposition", "+poss1sg"]
  ],
  "halvempaa": [
    ["halpa", "adjective", "+comparative+sg+par"]
  ],
  "havaitsija": [
    ["havaitsija", "noun", "+sg+nom"]
  ],
  "havaitut": [
    ["havaita", "verb", "+pass+part_past+pl+nom"]
  ],
  "hitain": [
    ["hidas", "adjective", "+superlative+sg+nom"],
    ["hidas", "adjective", "+pl+ins"]
  ],
  "hyvin": [
    ["hyvin", "adverb", ""],
    ["hyvä", "adjective", "+pl+ins"],
    ["hyvä", "noun", "+pl+ins"]
  ],
  "hyväkseen": [
    ["hyväksi", "adposition", "+poss3"],
    ["hyvä", "noun", "+sg+tra+poss3"]
  ],
  "hämilläni": [
    ["hämillään", "adverb", "+poss1sg"]
  ],
  "hämillänsä": [
    ["hämillään", "adverb", "+poss3"]
  ],
  "hämillään": [
    ["hämillään", "adverb", "+poss3"]
  ],
  "itkekö": [
    ["itkeä", "verb", "+imper+3sg+conneg"],
    ["itkeä", "verb", "+imper+pl+conneg"]
  ],
  "itse": [
    ["itse", "noun", "+sg+nom"],
    ["itse", "pronoun", "+sg+nom"],
    ["itse", "adverb", ""]
  ],
  "itselle": [
    ["itse", "noun", "+sg+all"],
    ["itse", "pronoun", "+sg+all"]
  ],
  "itselleen": [
    ["itse", "pronoun", "+sg+all+poss3"],
    ["itse", "noun", "+sg+all+poss3"]
  ],
  "itsellensä": [
    ["itse", "pronoun", "+sg+all+poss3"],
    ["itse", "noun", "+sg+all+poss3"]
  ],
  "itseni": [
    ["itse", "noun", "+sg+nom+poss1sg"],
    ["itse", "pronoun", "+pl+nom+poss1sg"],
    ["itse", "noun", "+pl+nom+poss1sg"],
    ["itse", "pronoun", "+sg+nom+poss1sg"],
    ["itse", "pronoun", "+sg+gen+poss1sg"],
    ["itse", "noun", "+sg+gen+poss1sg"]
  ],
  "itsensä": [
    ["itse", "pronoun", "+pl+nom+poss3"],
    ["itse", "noun", "+pl+nom+poss3"],
    ["itse", "noun", "+sg+gen+poss3"],
    ["itse", "pronoun", "+sg+nom+poss3"],
    ["itse", "pronoun", "+sg+gen+poss3"],
    ["itse", "noun", "+sg+nom+poss3"]
  ],
  "itseäni": [
    ["itse", "pronoun", "+sg+par+poss1sg"],
    ["itse", "noun", "+sg+par+poss1sg"]
  ],
  "itseänsä": [
    ["itse", "pronoun", "+sg+par+poss3"],
    ["itse", "noun", "+sg+par+poss3"]
  ],
  "itseään": [
    ["itse", "pronoun", "+sg+par+poss3"],
    ["itse", "noun", "+sg+par+poss3"]
  ],
  "joissain": [
    ["jokin", "pronoun", "+pl+ine"]
  ],
  "kalleimpina": [
    ["kallis", "adjective", "+superlative+pl+ess"]
  ],
  "kaltaisen": [
    ["kaltainen", "adjective", "+sg+gen"]
  ],
  "kanssa": [
    ["kanssa", "adposition", ""],
    ["kanssa", "adverb", ""]
  ],
  "kanssaan": [
    ["kanssa", "adposition", "+poss3"]
  ],
  "kanssani": [
    ["kanssa", "adposition", "+poss1sg"]
  ],
  "kanssansa": [
    ["kanssa", "adposition", "+poss3"]
  ],
  "kauneimmin": [
    ["kaunis", "adjective", "+superlative+pl+ins"],
    ["kauniisti", "adverb", "+superlative"]
  ],
  "kauneiten": [
    ["kauniisti", "adverb", "+superlative"]
  ],
  "kauniimmin": [
    ["kaunis", "adjective", "+comparative+pl+ins"],
    ["kauniisti", "adverb", "+comparative"]
  ],
  "kehenkäs": [
    ["kuka", "pronoun", "+sg+ill+s"]
  ],
  "keltäs": [
    ["kuka", "pronoun", "+sg+abl+s"]
  ],
  "keneenkäs": [
    ["kuka", "pronoun", "+sg+ill+s"]
  ],
  "keneltäpäs": [
    ["kuka", "pronoun", "+sg+abl+pa+s"]
  ],
  "keneltäs": [
    ["kuka", "pronoun", "+sg+abl+s"]
  ],
  "kenenkäs": [
    ["kuka", "pronoun", "+sg+gen+s"]
  ],
  "keskusampuminen": [
  ],
  "kiikahti": [
    ["kiikahtaa", "verb", "+past+3sg"]
  ],
  "kristalli": [
    ["kristalli", "noun", "+sg+nom"]
  ],
  "kristallikukka": [
  ],
  "kuinkas": [
    ["kuinka", "adverb", "+s"]
  ],
  "kukas": [
    ["kuka", "pronoun", "+sg+nom+s"]
  ],
  "kukka": [
    ["kukka", "noun", "+sg+nom"]
  ],
  "kuolemanväsyneen": [
    ["kuoleman|väsynyt", "adjective", "+sg+gen"]
  ],
  "kuulkaat": [
    ["kuulla", "verb", "+imper+2pl+arch"]
  ],
  "kuvaavammin": [
    ["kuvaava", "adjective", "+comparative+pl+ins"],
    ["kuvaavasti", "adverb", "+comparative"],
    ["kuvata", "verb", "+part_pres+comparative+pl+ins"]
  ],
  "kuvaavasti": [
    ["kuvaavasti", "adverb", ""]
  ],
  "kuvaavimmin": [
    ["kuvata", "verb", "+part_pres+superlative+pl+ins"],
    ["kuvaava", "adjective", "+superlative+pl+ins"],
    ["kuvaavasti", "adverb", "+superlative"]
  ],
  "kymmenkertaistaa": [
    ["kymmen|kertaistaa", "verb", "+inf1"],
    ["kymmen|kertaistaa", "verb", "+pres+3sg"]
  ],
  "kyseeseen": [
    ["kyse", "noun", "+sg+ill"],
    ["kyseeseen", "adverb", ""]
  ],
  "kyseessä": [
    ["kyseessä", "adverb", ""],
    ["kyse", "noun", "+sg+ine"]
  ],
  "käsiteltäväkseen": [
    ["käsitellä", "verb", "+pass+part_pres+sg+tra+poss3"]
  ],
  "laaja": [
    ["laaja", "adjective", "+sg+nom"]
  ],
  "laajemman": [
    ["laaja", "adjective", "+comparative+sg+gen"]
  ],
  "laajempaa": [
    ["laaja", "adjective", "+comparative+sg+par"]
  ],
  "laajempia": [
    ["laaja", "adjective", "+comparative+pl+par"]
  ],
  "liikarasittuneen": [
    ["liika|rasittunut", "adjective", "+sg+gen"]
  ],
  "luona": [
    ["luona", "adposition", ""]
  ],
  "luonani": [
    ["luona", "adposition", "+poss1sg"]
  ],
  "lähelleen": [
    ["lähelle", "adposition", "+poss3"]
  ],
  "lähelläsi": [
    ["lähellä", "adposition", "+poss2sg"]
  ],
  "maksavaksi": [
    ["maksaa", "verb", "+part_pres+sg+tra"]
  ],
  "maksettavakseen": [
    ["maksaa", "verb", "+pass+part_pres+sg+tra+poss3"]
  ],
  "maksettavakseni": [
    ["maksaa", "verb", "+pass+part_pres+sg+tra+poss1sg"]
  ],
  "maksettavaksi": [
    ["maksaa", "verb", "+pass+part_pres+sg+tra"]
  ],
  "matkustusrajoituksin": [
    ["matkustus|rajoitus", "noun", "+pl+ins"]
  ],
  "matkustusrajoituksineen": [
    ["matkustus|rajoitus", "noun", "+pl+com+poss3"]
  ],
  "matkustusrajoituksineni": [
    ["matkustus|rajoitus", "noun", "+pl+com+poss1sg"]
  ],
  "matkustusrajoitus": [
    ["matkustus|rajoitus", "noun", "+sg+nom"]
  ],
  "mihinkäs": [
    ["mikä", "pronoun", "+sg+ill+s"],
    ["mikä", "pronoun", "+pl+ill+s"]
  ],
  "miksikä": [
    ["mikä", "pronoun", "+pl+tra"],
    ["mikä", "pronoun", "+sg+tra"]
  ],
  "mikäs": [
    ["mikä", "pronoun", "+sg+nom+s"]
  ],
  "miltäpäs": [
    ["mikä", "pronoun", "+sg+abl+pa+s"],
    ["mikä", "pronoun", "+pl+abl+pa+s"]
  ],
  "miltäs": [
    ["mikä", "pronoun", "+pl+abl+s"],
    ["mikä", "pronoun", "+sg+abl+s"]
  ],
  "minkäs": [
    ["mikä", "pronoun", "+sg+gen+s"],
    ["mikä", "pronoun", "+pl+gen+s"]
  ],
  "missäpäs": [
    ["missä", "adverb", "+pa+s"],
    ["mikä", "pronoun", "+sg+ine+pa+s"],
    ["mikä", "pronoun", "+pl+ine+pa+s"]
  ],
  "missäs": [
    ["mikä", "pronoun", "+pl+ine+s"],
    ["missä", "adverb", "+s"],
    ["mikä", "pronoun", "+sg+ine+s"]
  ],
  "mitenpä": [
    ["miten", "adverb", "+pa"]
  ],
  "mukaan": [
    ["mukaan", "adverb", ""],
    ["mukaan", "adposition", ""]
  ],
  "mukaani": [
    ["mukaan", "adposition", "+poss1sg"]
  ],
  "mukaansa": [
    ["mukaan", "adposition", "+poss3"]
  ],
  "mustaaviinimarjaa": [
    ["musta|viini|marja", "noun", "+sg+par"]
  ],
  "mustanviinimarjan": [
    ["musta|viini|marja", "noun", "+sg+gen"]
  ],
  "mustaviinimarja": [
    ["musta|viini|marja", "noun", "+sg+nom"]
  ],
  "myydyn": [
    ["myydä", "verb", "+pass+part_past+sg+gen"],
    ["myyty", "adjective", "+sg+gen"]
  ],
  "nimetyn": [
    ["nimetä", "verb", "+pass+part_past+sg+gen"]
  ],
  "nipistelijä": [
  ],
  "ohitsemme": [
    ["ohitse", "adposition", "+poss1pl"]
  ],
  "ohitsensa": [
    ["ohitse", "adposition", "+poss3"]
  ],
  "omaatuntoa": [
    ["oma|tunto", "noun", "+sg+par"]
  ],
  "omantunnon": [
    ["oma|tunto", "noun", "+sg+gen"]
  ],
  "omatunto": [
    ["oma|tunto", "noun", "+sg+nom"]
  ],
  "ostoskeskus": [
    ["ostos|keskus", "noun", "+sg+nom"]
  ],
  "ostoskeskusampumisessa": [
  ],
  "parasta": [
    ["para", "noun", "+sg+ela"],
    ["hyvä", "adjective", "+superlative+sg+par"],
    ["parka", "noun", "+sg+ela"],
    ["paras", "noun", "+sg+par"]
  ],
  "paremman": [
    ["hyvä", "adjective", "+comparative+sg+gen"],
    ["parempi", "adjective", "+sg+gen"]
  ],
  "paremmin": [
    ["paremmin", "adverb", ""],
    ["hyvä", "adjective", "+comparative+pl+ins"],
    ["parempi", "adjective", "+pl+ins"],
    ["hyvin", "adverb", "+comparative"]
  ],
  "parempaa": [
    ["hyvä", "adjective", "+comparative+sg+par"],
    ["parempi", "adjective", "+sg+par"]
  ],
  "parempi": [
    ["parempi", "adjective", "+sg+nom"],
    ["hyvä", "adjective", "+comparative+sg+nom"]
  ],
  "parhaan": [
    ["paras", "noun", "+sg+gen"],
    ["hyvä", "adjective", "+superlative+sg+gen"]
  ],
  "parhaimman": [
    ["parhain", "adjective", "+sg+gen"],
    ["hyvä", "adjective", "+superlative+sg+gen"]
  ],
  "parhaimmin": [
    ["parhaimmin", "adverb", ""],
    ["hyvin", "adverb", "+superlative"],
    ["parhain", "adjective", "+pl+ins"],
    ["hyvä", "adjective", "+superlative+pl+ins"]
  ],
  "parhaimpaa": [
    ["parhain", "adjective", "+sg+par+nstd"],
    ["hyvä", "adjective", "+superlative+sg+par+nstd"]
  ],
  "parhain": [
    ["paras", "noun", "+pl+ins"],
    ["parhain", "adjective", "+sg+nom"],
    ["hyvä", "adjective", "+superlative+sg+nom"],
    ["hyvä", "adjective", "+superlative+pl+ins"]
  ],
  "parhainta": [
    ["hyvä", "adjective", "+superlative+sg+par"],
    ["parhain", "adjective", "+sg+par"]
  ],
  "parhaiten": [
    ["hyvin", "adverb", "+superlative"],
    ["parhaiten", "adverb", ""]
  ],
  "pidempiaikaiseen": [
    ["pidempi|aikainen", "adjective", "+sg+ill"],
    ["pitkä|aikainen", "adjective", "+comparative+sg+ill"]
  ],
  "porstua": [
    ["porstua", "noun", "+sg+nom"]
  ],
  "pujahteli": [
    ["pujahdella", "verb", "+past+3sg"]
  ],
  "puolentoista": [
    ["puoli|toista", "numeral", "+sg+gen"]
  ],
  "puurakentamisen": [
    ["puu|rakentaminen", "noun", "+sg+gen"]
  ],
  "päihteidenkäyttäjiä": [
    ["päihteiden|käyttäjä", "noun", "+pl+par"]
  ],
  "rekryämiseen": [
    ["rekryäminen", "noun", "+sg+ill"],
    ["rekrytä", "verb", "+inf4+sg+ill"]
  ],
  "rutinoidun": [
    ["rutinoitua", "verb", "+pres+1sg"],
    ["rutinoitu", "adjective", "+sg+gen"]
  ],
  "sanoa": [
    ["sanoa", "verb", "+inf1"]
  ],
  "sanoessani": [
    ["sanoa", "verb", "+inf2+ine+poss1sg"]
  ],
  "sanoi": [
    ["sanoa", "verb", "+past+3sg"]
  ],
  "sanoma": [
    ["sanoma", "noun", "+sg+nom"],
    ["sanoa", "verb", "+part_ma+sg+nom"]
  ],
  "sanomaa": [
    ["sanoa", "verb", "+part_ma+sg+par"],
    ["sanoma", "noun", "+sg+par"]
  ],
  "sanomaisillaan": [
    ["sanoa", "verb", "+inf5+poss3"]
  ],
  "sanominen": [
    ["sanoa", "verb", "+inf4+sg+nom"]
  ],
  "sanoneen": [
    ["sanoa", "verb", "+part_past+sg+gen"]
  ],
  "sanoneeni": [
    ["sanoa", "verb", "+part_past+poss1sg"]
  ],
  "sanoneensa": [
    ["sanoa", "verb", "+part_past+poss3"]
  ],
  "sanoneita": [
    ["sanoa", "verb", "+part_past+pl+par"]
  ],
  "sanonut": [
    ["sanoa", "verb", "+part_past+sg+nom"],
    ["sanoa", "verb", "+past+conneg+sg"]
  ],
  "sanonutta": [
    ["sanoa", "verb", "+part_past+sg+par"]
  ],
  "sanoo": [
    ["sanoa", "verb", "+pres+3sg"]
  ],
  "sanottava": [
    ["sanottava", "noun", "+sg+nom"],
    ["sanoa", "verb", "+pass+part_pres+sg+nom"],
    ["sanottava", "adjective", "+sg+nom"]
  ],
  "sanottavaa": [
    ["sanottava", "adjective", "+sg+par"],
    ["sanottava", "noun", "+sg+par"],
    ["sanoa", "verb", "+pass+part_pres+sg+par"]
  ],
  "sanottavaani": [
    ["sanoa", "verb", "+pass+part_pres+sg+par+poss1sg"],
    ["sanoa", "verb", "+pass+part_pres+sg+ill+poss1sg"],
    ["sanottava", "noun", "+sg+par+poss1sg"],
    ["sanottava", "noun", "+sg+ill+poss1sg"]
  ],
  "sanottavani": [
    ["sanoa", "verb", "+pass+part_pres+sg+nom+poss1sg"],
    ["sanoa", "verb", "+pass+part_pres+sg+gen+poss1sg"],
    ["sanoa", "verb", "+pass+part_pres+pl+nom+poss1sg"],
    ["sanottava", "noun", "+sg+nom+poss1sg"],
    ["sanottava", "noun", "+sg+gen+poss1sg"],
    ["sanottava", "noun", "+pl+nom+poss1sg"]
  ],
  "sanottu": [
    ["sanoa", "verb", "+pass+past+conneg"],
    ["sanottu", "adjective", "+sg+nom"],
    ["sanoa", "verb", "+pass+part_past+sg+nom"]
  ],
  "sanottuani": [
    ["sanoa", "verb", "+pass+part_past+sg+par+poss1sg"]
  ],
  "sanotun": [
    ["sanottu", "adjective", "+sg+gen"],
    ["sanoa", "verb", "+pass+part_past+sg+gen"]
  ],
  "sanova": [
    ["sanoa", "verb", "+part_pres+sg+nom"]
  ],
  "sanovampi": [
    ["sanoa", "verb", "+part_pres+comparative+sg+nom"]
  ],
  "sanovan": [
    ["sanoa", "verb", "+part_pres+sg+gen"]
  ],
  "sellaisenaan": [
    ["sellaisenaan", "adverb", ""]
  ],
  "suunnatun": [
    ["suunnata", "verb", "+pass+part_past+sg+gen"]
  ],
  "taiteilijuuteen": [
  ],
  "taivutuksineen": [
    ["taivutus", "noun", "+pl+com+poss3"]
  ],
  "tarkempia": [
    ["tarkka", "adjective", "+comparative+pl+par"]
  ],
  "tehostetusti": [
    ["tehostetusti", "adverb", ""]
  ],
  "toinen": [
    ["toinen", "pronoun", "+sg+nom"],
    ["toinen", "ordinal", "+sg+nom"],
    ["toinen", "adjective", "+sg+nom"]
  ],
  "toiselle": [
    ["toinen", "ordinal", "+sg+all"],
    ["toinen", "pronoun", "+sg+all"],
    ["toinen", "adjective", "+sg+all"]
  ],
  "toisen": [
    ["toinen", "ordinal", "+sg+gen"],
    ["toinen", "pronoun", "+sg+gen"],
    ["toinen", "adjective", "+sg+gen"]
  ],
  "toisessaan": [
    ["toinen", "pronoun", "+sg+ine+poss3"]
  ],
  "toiset": [
    ["toinen", "pronoun", "+pl+nom"],
    ["toinen", "ordinal", "+pl+nom"],
    ["toinen", "adjective", "+pl+nom"]
  ],
  "toisia": [
    ["toinen", "ordinal", "+pl+par"],
    ["toinen", "pronoun", "+pl+par"],
    ["toinen", "adjective", "+pl+par"]
  ],
  "toisiaan": [
    ["toinen", "pronoun", "+pl+par+poss3"]
  ],
  "toisiansa": [
    ["toinen", "pronoun", "+pl+par+poss3"]
  ],
  "toisille": [
    ["toinen", "ordinal", "+pl+all"],
    ["toinen", "pronoun", "+pl+all"],
    ["toinen", "adjective", "+pl+all"]
  ],
  "toisilleen": [
    ["toinen", "pronoun", "+pl+all+poss3"]
  ],
  "toisillensa": [
    ["toinen", "pronoun", "+pl+all+poss3"]
  ],
  "toisissaan": [
    ["toinen", "pronoun", "+pl+ine+poss3"]
  ],
  "toista": [
    ["toinen", "pronoun", "+sg+par"],
    ["toinen", "ordinal", "+sg+par"],
    ["toinen", "adjective", "+sg+par"],
    ["toistaa", "verb", "+imper+2sg+conneg"],
    ["toistaa", "verb", "+imper+2sg"],
    ["toistaa", "verb", "+pres+conneg"]
  ],
  "toistaan": [
    ["toinen", "pronoun", "+sg+par+poss3"]
  ],
  "toistansa": [
    ["toinen", "pronoun", "+sg+par+poss3"]
  ],
  "toisten": [
    ["toinen", "pronoun", "+pl+gen"],
    ["toinen", "ordinal", "+pl+gen"],
    ["toinen", "adjective", "+pl+gen"]
  ],
  "toistensa": [
    ["toinen", "pronoun", "+pl+gen+poss3"]
  ],
  "tuotettavakseen": [
    ["tuottaa", "verb", "+pass+part_pres+sg+tra+poss3"]
  ],
  "tähden": [
    ["tähden", "adposition", ""],
    ["tähti", "noun", "+sg+gen"]
  ],
  "tähteni": [
    ["tähti", "noun", "+sg+gen+poss1sg"],
    ["tähden", "adposition", "+poss1sg"],
    ["tähti", "noun", "+pl+nom+poss1sg"],
    ["tähti", "noun", "+sg+nom+poss1sg"]
  ],
  "tähtensä": [
    ["tähti", "noun", "+pl+nom+poss3"],
    ["tähti", "noun", "+sg+gen+poss3"],
    ["tähden", "adposition", "+poss3"],
    ["tähti", "noun", "+sg+nom+poss3"]
  ],
  "valitun": [
    ["valita", "verb", "+pass+part_past+sg+gen"]
  ],
  "venyttelyllä": [
    ["venyttely", "noun", "+sg+ade"]
  ],
  "verbi": [
    ["verbi", "noun", "+sg+nom"]
  ],
  "verbistä": [
    ["verbi", "noun", "+sg+ela"]
  ],
  "viipykö": [
    ["viipyä", "verb", "+imper+pl+conneg"],
    ["viipyä", "verb", "+imper+3sg+conneg"]
  ],
  "viisasten": [
    ["viisas", "adjective", "+pl+gen+rare"]
  ],
  "ylleen": [
    ["ylle", "adposition", "+poss3"]
  ],
  "tähän": [
    ["tähän", "adverb", ""],
    ["tämä", "pronoun", "+sg+ill"]
  ],
  "istualtaan": [
    ["istualtaan", "adverb", "+poss3"]
  ],
  "istualtani": [
    ["istualtaan", "adverb", "+poss1sg"]
  ],
  "itsekseen": [
    ["itse", "noun", "+sg+tra+poss3"],
    ["itse", "pronoun", "+sg+tra+poss3"],
    ["itsekseen", "adverb", "+poss3"]
  ],
  "itsekseni": [
    ["itse", "noun", "+sg+tra+poss1sg"],
    ["itse", "pronoun", "+sg+tra+poss1sg"],
    ["itsekseen", "adverb", "+poss1sg"]
  ],
  "kotonaan": [
    ["koto", "noun", "+sg+ess+poss3"],
    ["kotonaan", "adverb", "+poss3"]
  ],
  "kotonani": [
    ["koto", "noun", "+sg+ess+poss1sg"],
    ["kotonaan", "adverb", "+poss1sg"]
  ],
  "ettei": [
    ["ett|ei", "conjunction+verb", "+3sg"]
  ],
  "etteikö": [
    ["ett|ei", "conjunction+verb", "+3sg+ko"]
  ],
  "ettenkö": [
    ["ett|ei", "conjunction+verb", "+1sg+ko"]
  ],
  "eikö": [
    ["ei", "noun", "+sg+nom+ko"],
    ["ei", "verb", "+3sg+ko"]
  ],
  "eipäs": [
    ["ei", "noun", "+sg+nom+pa+s"],
    ["ei", "verb", "+3sg+pa+s"]
  ],
  "emmekä": [
    ["ei", "verb", "+1pl+ka"]
  ],
  "äläkä": [
    ["ei", "verb", "+imper+2sg+ka"]
  ],
  "äläpäs": [
    ["ei", "verb", "+imper+2sg+pa+s"]
  ],
  "enhän": [
    ["ei", "verb", "+1sg+han"]
  ],
  "isämeitää": [
    ["isä|meitä", "noun", "+sg+par"]
  ],
  "isämeidän": [
    ["isä|meitä", "noun", "+sg+gen"]
  ],
  "Thaimaaseen": [
    ["Thai|maa", "proper", "+sg+ill+nstd"]
  ],
  "mitälie": [
    ["mikä|lie", "pronoun", "+sg+par"],
    ["mikä|lie", "pronoun", "+pl+par"]
  ],
  "kauempana": [
    ["kaukana", "adverb", "+comparative"],
    ["kauempana", "adverb", ""],
    ["kauempi", "adjective", "+sg+ess"]
  ],
  "kauimpana": [
    ["kaukana", "adverb", "+superlative"],
    ["kauimpana", "adverb", ""],
    ["kauin", "adjective", "+sg+ess"]
  ],
  "enemmän": [
    ["paljon", "adverb", "+comparative"],
    ["enemmän", "adverb", ""],
    ["enempi", "adjective", "+sg+gen"]
  ],
  "eniten": [
    ["paljon", "adverb", "+superlative"],
    ["eniten", "adverb", ""]
  ],
  "jollakulla": [
    ["joku", "pronoun", "+sg+ade"]
  ],
  "ikäisineen": [
    ["ikäinen", "adjective", "+pl+com+poss3"]
  ],
  "ikäisine": [
    ["ikäinen", "adjective", "+pl+com"]
  ],
  "avattavine": [
    ["avata", "verb", "+pass+part_pres+pl+com"]
  ],
  "avaamine": [
    ["avata", "verb", "+part_ma+pl+com"]
  ],
  "avaamampi": [
  ],
  "avaavampi": [
    ["avata", "verb", "+part_pres+comparative+sg+nom"]
  ],
  "avattavampi": [
    ["avata", "verb", "+pass+part_pres+comparative+sg+nom"]
  ],
  "alkkarini": [
    ["alkkarit", "noun-pl", "+nom+poss1sg"]
  ],
  "lyhyempiaikaisen": [
    ["lyhyt|aikainen", "adjective", "+comparative+sg+gen"]
  ],
  "lyhempiaikaisen": [
    ["lyhyt|aikainen", "adjective", "+comparative+sg+gen"]
  ],
  "pienempipalkkaisen": [
    ["pieni|palkkainen", "adjective", "+comparative+sg+gen"]
  ],
  "hauskemmannäköisen": [
    ["hauskan|näköinen", "adjective", "+comparative+sg+gen"]
  ],
  "hauskimmannäköisen": [
    ["hauskan|näköinen", "adjective", "+superlative+sg+gen"]
  ],
  "pehmeämpiäänisen": [
    ["pehmeä-ääninen", "adjective", "+comparative+sg+gen"]
  ],
  "pitempi-ikäisen": [
    ["pitkä|ikäinen", "adjective", "+comparative+sg+gen"]
  ],
  "pidempi-ikäisen": [
    ["pitkä|ikäinen", "adjective", "+comparative+sg+gen"]
  ],
  "useammanvärisen": [
    ["monen|värinen", "adjective", "+comparative+sg+gen"]
  ],
  "useimmanvärisen": [
    ["monen|värinen", "adjective", "+superlative+sg+gen"]
  ],
  "paremmantuoksuisen": [
    ["hyvän|tuoksuinen", "adjective", "+comparative+sg+gen"]
  ],
  "parhaimmantuoksuisen": [
    ["hyvän|tuoksuinen", "adjective", "+superlative+sg+gen"]
  ],
  "parhaantuoksuisen": [
    ["hyvän|tuoksuinen", "adjective", "+superlative+sg+gen"]
  ]
}